【裁判字號】    89,易,2459
【裁判日期】    890818
【裁判案由】    侵占
【裁判全文】
臺灣板橋地方法院刑事判決                        八十九年度易字第二四五九號
    公  訴  人  臺灣板橋地方法院檢察署檢察官
    被      告  乙○○
右列被告因侵占案件，經檢察官提起公訴（八十九年度偵字第八二四三號），本院判
決如左：
    主  文
乙○○意圖為自己不法之所有，而侵占自己持有他人之物，處有期徒刑伍月。
    事  實
一、乙○○於民國八十八年十一月六日（起訴書誤載為十六日），在臺北縣中和市○
    ○路七二號一樓向甲○○○○客運服務有限公司（簡稱板神公司）承租車牌號碼
    為ＢＺ－七五七號之營業用小客車一輛，約定每日租金為新臺幣（下同）七百元
    ，每五日付款一次，並簽訂計程車租賃契約書，於該契約書第二點及第五點第一
    項規定：甲乙雙方（乙方為乙○○、甲方為板神公司）約定自租車日起，每五日
    繳交車租一次，若乙方未依繳納車租約定日期以現金準時繳納租金，則視同違約
    ，甲方不需以存證信函通知解約或終止契約，甲方有權逕行將車輛取回。惟乙○
    ○自八十八年十一月二十六日起即拒絕依約繳納租金，經板神公司催討仍不繳交
    車租，復經板神公司於八十九年一月十七日以存證信函通知乙○○終止租約，並
    請求乙○○將上開營業用小客車返還板神公司，詎乙○○於收受上開存證信函後
    ，竟意圖為自己不法之所有，拒將上開車輛返還板神公司，而將該車侵占入己。
    嗣於八十九年五月四日（起訴書誤載為五日），在臺北市○○路路邊，始經板神
    公司發現該車而加以取回。
二、案經被害人板神公司訴請臺灣板橋地方法院檢察署檢察官偵查起訴。
    理  由
一、訊據被告乙○○對於其在上開時地向告訴人板神公司租用上開車輛，嗣積欠租金
    等債務，且於收受上開存證信函（終止租約）後，仍未將車輛返還板神公司等情
    固坦承不諱，惟矢口否認有侵占之犯行，辯稱：伊係想等有錢時再一次付清車租
    ，解約後板神公司有同意讓伊繼續使用車子云云。經查：右揭事實，業據告訴人
    板神公司之代理人周志榮於偵查中指述歷歷，並有計程車租賃契約書、板神公司
    營利事業登記證、乙○○欠款明細、本票、授權書及存證信函各一份在卷可稽。
    矧被告自八十八年十一月二十六日起即未繳交車租直至車輛為公司取回，已積欠
    車租達七萬九千元（起訴書誤載為九萬四千五百元）之多，被告未繳交車租，且
    經公司於八十九年一月十七日通知終止租約須返還車輛後，被告竟仍繼續使用該
    車至八十九年五月四日，始經被害人尋獲取回該車，其無權使用該車之期間長達
    約四月，顯有意圖為自己不法之所有至明。此外，被告就其所辯，復不能舉證以
    實其說或提出任何資料、途徑供本院查證，是被告所為上開之辯解，即無足採。
    事證明確，被告之犯行堪以認定。
二、核被告所為，係犯刑法第三百三十五條第一項之侵占罪。爰審酌被告之品行、智
    識程度、生活狀況，被告意圖為自己不法之所有，而侵占自己持有他人之營業用
    小客車一輛，其犯罪之動機、目的、手段、犯罪所生之危害、犯罪後之態度及被
    告尚未與被害人達成民事和解並賠償損失等一切情狀，量處如主文所示之刑，以
    示懲儆。
據上論斷，應依刑事訴訟法第二百九十九條第一項前段，刑法第三百三十五條第一項
，罰金罰鍰提高標準條例第一條前段，判決如主文。
本案經檢察官黃明絹到庭執行職務
中      華      民      國      八十九      年    八      月    十八    日
                                      臺灣板橋地方法院刑事第一庭
                                          法  官  楊  千  儀
右正本證明與原本無異。
如不服本判決，應於判決送達後十日內，向本院提出上訴狀。
                                          書記官  王      明
中      華      民      國      八十九      年    八      月    二十五  日
附錄本案論罪科刑法條全文：
刑法第三百三十五條
意圖為自己或第三人不法之所有，而侵占自己持有他人之物者，處五年以下有期徒刑
、拘役或科或併科一千元以下罰金。
前項之未遂犯罰之。
（罰金已依罰金罰鍰提高標準條例提高十倍）


司法院資訊處製作；財團法人民間司法改革基金會備份。
